---
title: "TFG"
format: html
editor: source
---

# Librerías

```{r}
#| warning: false
rm(list = ls())
library(pdftools)
library(tidyverse)
library(readxl)
library(zoo)
library(sf)
library(gt)
library(gtsummary)
library(ggpubr)
library(did)
```

```{r}
theme_tfg <- theme_minimal() +
  theme(axis.title.x = element_blank(),
        axis.text = element_text(color = "black"),
        axis.line.x.bottom = element_line(color = "black"),
        axis.line.y.left = element_line(color = "black"),
        axis.ticks.y  = element_line(color = "black"),
        panel.grid.major = element_blank(),
        panel.grid.minor = element_blank())
```

# Carga de los Datos

Los datos se han obtenido de la [Massachussets DESE](https://hdl.handle.net/2452/833423), donde los institutos públicos de Massachusetts informaban de forma semanal el número de casos Covid-19 detectados entre el alumnado y el profesorado. Se ha descargado los reportes correspondientes a las 40 semanas del año escolar del curso 2021-2022, el último reporte analizado data del 16 de junio.

Los reportes constan de la siguiente estructura:

-   La primera página se corresponde a un resumen de los resultados obtenidos.

-   A partir de la segunda página se listan los distritos escolares junto al número de positivos entre el alumnado y el profesorado, así como el número de pruebas de grupo rutinarias, el número de positivos y su ratio.

-   A continuación, se muestra una tabla con los casos registrados en las organizaciones educativas colaboradoras.

-   Finalmente, se listan los casos registrados en los colegios aprobados de educación especial.

De este modo, el objetivo será extraer la información de las tablas correspondientes a la información de los distritos. Para ello, se ha implementado el siguiente código:

1.  **Listado de los archivos.** Se lista el nombre de los archivos pdf contenidos en la carpeta data/reportes_covid.

```{r}
archivos <- list.files("data/reportes_covid",pattern = ".pdf")
```

2.  **Extracción de los datos.** Implementamos una función que permita extraer la información deseada.

La función recibe cómo parámetro un iterable con el nombre de los archivos y devuelve un dataframe con los datos correspondientes al código del distrito, nombre del distrito, número de casos covid-19 en alumnos, número de casos covid-19 en profesores, número de pruebas de grupo rutinarias, número de positivos, ratio positivos/pruebas y la fecha del reporte, ésta será extraída del nombre del archivo.

```{r}
#| warning: false
obt_data_distritos <- function(archivos){
  
  fechas <- str_extract(string = archivos,
                        pattern = "\\d{4}-\\d{1,2}-\\d{1,2}")
  
  df <- data.frame(Code = NA,
                   Name = NA,
                   Students = NA,
                   Staff = NA,
                   PT = NA,
                   PPT = NA,
                   PPR = NA,
                   Date = NA)
  
  for(i in 1:length(archivos)){
  
  df2 <- pdf_text(paste0("data/reportes_covid/",archivos[i]))
  
  p <- 2
  
  fin <- FALSE
  
  while(fin == FALSE){
    if(p == 2){
      aux <- df2[[p]] %>%
        str_split("\n") %>%
        as_tibble(.name_repair=make.names)
      aux <- aux %>%
        slice(7:nrow(aux)) %>%
        separate(X, 
                 into = c("Code",
                          "Name",
                          "Students",
                          "Staff",
                          "PT",
                          "PPT",
                          "PPR"), 
                 sep = "\\s{2,}")%>%
      filter(Code != "") %>% 
        mutate(Date = fechas[i])
      
    }else{
      aux <- df2[[p]] %>%
      str_split("\n") %>%
      as_tibble(.name_repair=make.names) %>%
      separate(X, into = c("Code",
                           "Name",
                           "Students",
                           "Staff",
                           "PT",
                           "PPT",
                           "PPR"), 
               sep = "\\s{2,}") %>%
      filter(Code != "") %>% 
        mutate(Date = fechas[i])
    }
    df <- rbind(df,aux)
    
    p = p + 1
    
    fin <- grepl(pattern = "Education Collaboratives",df2[[p]])
  }
  
  }
  
  return(df)
}

df_raw <- obt_data_distritos(archivos)
```

3.  **Adecuación de las variables**. Se convierten al tipo adecuado las variables obtenidas y eliminamos las filas que contenga en la variable `Code` NAs.

```{r}
#| warning: false
df_raw <- df_raw %>%
  mutate(Students = as.numeric(Students),
         Staff = as.numeric(Staff),
         PT = as.numeric(PT),
         PPT = as.numeric(PPT),
         Date = as.Date(Date)) %>%
  filter(!is.na(Code))
```

# Selección de los distritos escolares

A partir de los informes importados, se obtiene que 400 distritos escolares han reportado casos de COVID-19 a DESE. Sin embargo, para el estudio se han excluido los distritos metropolitanos, vocacionales y técnicos y se ha restringido a los distritos escolares incluidos en Boston-Newton-Cambridge New England City y Town Area (NECTA), resultando en un total de 79 distritos. Adicionalmente, se han excluido 7 distritos escolares debido a la inconsistencia de los datos enviados.

```{r}
selected_districts <- read_delim("data/selected_districts.csv", 
    delim = ";", escape_double = FALSE, trim_ws = TRUE)

selected_districts$Week_lifted <- as.factor(selected_districts$Week_lifted)

mapa_eeuu <- st_as_sf(maps::map("state",fill = TRUE, plot = FALSE))

mapa <- sf::st_read("data/schooldistricts/schooldistricts_poly.shp")

mapa <- mapa %>% select(ORG8CODE,geometry)

mapa <- mapa %>% 
  left_join(selected_districts %>% select(-Name), 
            by = c("ORG8CODE"="Code"))
mapa$Neighboring[is.na(mapa$Neighboring)] <- 4
mapa$Neighboring <- as.factor(mapa$Neighboring)

selected_districts$Neighboring <- as.factor(selected_districts$Neighboring)
```

```{r}
#| warning: false
ggplot() +
  geom_sf(data = mapa_eeuu, fill = "#f2f2f2") +
  geom_sf(data = mapa, aes(fill = Neighboring)) +
  stat_sf_coordinates(data = mapa %>% filter(Week_lifted == -1)) +
  scale_fill_manual(breaks = c(1,2,3,4),
                    values = c("#040613","#3f4b95","#62a9c7","#d9d9d9"),
                    labels = c("Boston/Chelsea\n(n=2)",
                               "Adyacentes\n(n=13)",
                               "Incluidos en NECTA\n(n=64)",
                               "No Incluidos en NECTA\n(n=211)")) +
  labs(title = "Distritos Escolares de Massachusetts", 
       fill = "Categoría\nDistrito\nEscolar\n(N = 290)") +
  coord_sf(xlim = c(-73.4,-70), ylim = c(41.25,42.85)) +
  theme_void() +
  theme(legend.position = "bottom",
        legend.title = element_text(face="bold"))
```

```{r}
#| warning: false
ggplot() +
  geom_sf(data = mapa_eeuu, fill = "#f2f2f2") +
  geom_sf(data = mapa %>% filter(!is.na(Week_lifted) & Week_lifted != -1), 
          aes(fill = Week_lifted)) +
  geom_sf(data = mapa %>% filter(Week_lifted == -1), fill = NA) +
  stat_sf_coordinates(data = mapa %>% filter(Week_lifted == -1)) +
  scale_fill_manual(breaks = c(1,2,3,4),
                    values = c("#fcfccf","#5fbaa5","#53749f","#423645"),
                    labels = c("03-Mar-22\n(n=46)",
                               "10-Mar-22\n(n=17)",
                               "17-Mar-22\n(n=7)",
                               "Mantienen\n(n=2)")) +
  labs(title = "Distritos Escolares por la Semana en el que se Eliminó\nla Restricción de las Mascarillas", 
       fill = "Semana en el que la Restricción\nde las Mascarillas fue Eliminada") +
  coord_sf(xlim = c(-71.7,-70.6), ylim = c(42,42.7)) +
  theme_void() +
  theme(legend.position = "bottom",
        legend.title = element_text(face="bold"))
```

Así pues, se seleccionan de los reportes cargados los distritos escolares a estudiar.

```{r}
df_raw <- inner_join(df_raw,selected_districts %>% 
                   filter(Week_lifted != -1) 
                 %>% select(-Name))

length(unique(df_raw$Name))
```

Por otra parte, el distrito escolar de Brookline restauró la obligatoriedad de las mascarillas el 23-06-2022. De este modo, excluimos de las semanas de estudio aquellas posteriores a la introducción de la medida (las últimas tres semanas del periodo de estudio).

```{r}
df_raw <- df_raw %>% filter(!(Date >= as.Date("2022-06-02") & Name == "Brookline"))
```

A continuación se muestra una tabla con los datos sobre
el porcentaje de casos pre-Omicron, durante la ola Omicron BA.1, y después de la eliminación de la restricción de la mascarilla.

```{r}
df_tabla <- df_raw %>%
  mutate(All = Students + Staff,
         Week = round(as.numeric((Date - as.Date("2021-09-16"))/7+1)),
         Group_week = case_when(Week <= 10 ~ 1,
                                Week >= 11 & Week <= 25 ~ 2,
                                Week >= 26 ~ 3)) %>%
  select(-c(PT,PPT,PPR,Date,Name,Week)) %>% 
  pivot_longer(c(Students,Staff,All), names_to = "names", values_to = "values")

df_tabla_aux <- df_tabla

df_tabla_aux <- df_tabla_aux %>% mutate(Week_lifted = "All")

df_tabla <- rbind(df_tabla, df_tabla_aux)

n_districts <- df_tabla %>% 
  group_by(Week_lifted) %>% 
  summarise(n = length(unique(Code)))

df_tabla <- df_tabla %>%
  group_by(Week_lifted, Group_week, names) %>%
  summarise(values = sum(values)) %>%
  left_join(n_districts) %>% 
  mutate(Week_lifted = case_when(Week_lifted == "All" ~ "ALL",
                                 Week_lifted == 4 ~ "Did not lift",
                                 Week_lifted == 3 ~ "17-Mar-22",
                                 Week_lifted == 2 ~ "10-Mar-22",
                                 Week_lifted == 1 ~ "03-Mar-22"
                                 ),
         Group_week = case_when(Group_week == 1 ~ "Pre-Omicron (Weeks 1-10, n= 10 weeks)",
                                Group_week == 2 ~ "Omicron BA.1 (Weeks 11-25, n= 15 weeks)",
                                Group_week == 3 ~ "Post-Lifting/ Omicron BA.2+ (Weeks 26-40, n=15 weeks)")) %>%
  pivot_wider(names_from = Group_week, values_from = values)

names(df_tabla)[1] <- "Week Masking Requirement Lifted"
names(df_tabla)[3] <- "n Districts"
```

```{r}
df_tabla %>%
  gt(groupname_col = "names",
     caption = "Tabla 1. Porcentaje de casos pre-Omicron, durante la ola Omicron BA.1, y después de la eliminación de la restricción de las mascarillas") %>% 
  summary_rows(
    groups = TRUE
  )
```

# Preprocesado de los Datos

## Limpieza de los Datos

```{r}
df_stu <- df_raw %>% 
  select(Code,Students,Date) %>%
  pivot_wider(names_from = Code,values_from = Students) %>%
  arrange(Date)

for(f in 2:nrow(df_stu)){
  if(df_stu$Date[f] - df_stu$Date[f-1] >= 14){
    sem_imp <- cbind(Date = df_stu$Date[f] - 7,df_stu[df_stu$Date == df_stu$Date[f],2:73] / 2)
    df_stu[df_stu$Date == df_stu$Date[f],2:73] <- df_stu[df_stu$Date == df_stu$Date[f],2:73] / 2
    df_stu <- rbind(df_stu,sem_imp)
  }
}

df_stu <- df_stu %>% arrange(Date)

df_stu %>% pivot_longer(-1,names_to = "Code",values_to = "Students") %>% 
  summarise(sum(Students, na.rm = TRUE))
```

```{r}
fecha <- df_stu$Date

df_stu <- as.data.frame(apply(df_stu %>% select(-Date),2,function(x){
  for(f in 2:length(x)){
    if(!is.na(x[f]) & x[f] > 1 & x[f-1] == 0){
      x[f-1] <- x[f]/2
      x[f] <- x[f]/2
    }
  }
  return(x)
}))

df_stu <- cbind(Date = fecha, df_stu)

df_stu <- df_stu %>% pivot_longer(-1,names_to = "Code",values_to = "Students")

df_stu %>% summarise(sum(Students, na.rm = TRUE))
```

```{r}
df_staff <- df_raw %>% 
  select(Code,Staff,Date) %>%
  pivot_wider(names_from = Code,values_from = Staff) %>%
  arrange(Date)

for(f in 2:nrow(df_staff)){
  if(df_staff$Date[f] - df_staff$Date[f-1] >= 14){
    sem_imp <- cbind(Date = df_staff$Date[f] - 7,df_staff[df_staff$Date == df_staff$Date[f],2:73] / 2)
    df_staff[df_staff$Date == df_staff$Date[f],2:73] <- df_staff[df_staff$Date == df_staff$Date[f],2:73] / 2
    df_staff <- rbind(df_staff,sem_imp)
  }
}

df_staff <- df_staff %>% arrange(Date)
```

```{r}
fecha <- df_staff$Date

df_staff <- as.data.frame(apply(df_staff %>% select(-Date),2,function(x){
  for(f in 2:length(x)){
    if(!is.na(x[f]) & x[f] > 1 & x[f-1] == 0){
      x[f-1] <- x[f]/2
      x[f] <- x[f]/2
    }
  }
  return(x)
}))

df_staff <- cbind(Date = fecha, df_staff)

df_staff <- df_staff %>% pivot_longer(-1,names_to = "Code",values_to = "Staff")
```

```{r}
df_clean <- inner_join(df_stu, df_staff)
```

## Ponderación del número de casos por población del distrito escolar

```{r}
enrollmentbygrade <- read_excel("data/enrollmentbygrade.xlsx", 
    skip = 1)

enrollmentbygrade <- enrollmentbygrade %>% 
  select(`District Name`, `District Code`, `Total`)
enrollmentbygrade <- enrollmentbygrade %>% 
  mutate(Total = as.numeric(str_remove(Total,",")))

enrollmentbygrade <- enrollmentbygrade %>% 
  inner_join(selected_districts %>% 
               filter(Week_lifted != -1) %>% 
               select(-Neighboring, -Name), 
             by = c("District Code"="Code"))
```

# Análisis Estadístico

# Análisis Descriptivo

```{r}
enrollmentbyracegender <- read_excel("data/enrollmentbyracegender.xlsx", 
    skip = 1)

enrollmentbyracegender[,3:12] <- apply(enrollmentbyracegender[,3:12], 2,
                                       function(x){as.numeric(str_remove(x,","))})

glimpse(enrollmentbyracegender)

enrollmentbyracegender <- enrollmentbyracegender %>%
  inner_join(selected_districts %>% 
               filter(Week_lifted != -1) %>% 
               select(Code,Week_lifted), 
             by = c("District Code" = "Code"))
```

```{r}
enrollmentbyracegender$african_scale <- scale(enrollmentbyracegender$`African American`)[,1]
enrollmentbyracegender$asian_scale <- scale(enrollmentbyracegender$`Asian`)[,1]
enrollmentbyracegender$hispanic_scale <- scale(enrollmentbyracegender$`Hispanic`)[,1]
enrollmentbyracegender$white_scale <- scale(enrollmentbyracegender$`White`)[,1]

enrollmentbyracegender <- enrollmentbyracegender %>% 
  select(`District Code`,Week_lifted,african_scale,asian_scale,hispanic_scale,white_scale)

enrollmentbyracegender %>% 
  pivot_longer(3:6,names_to = "names",values_to = "values") %>%
  ggplot(aes(x = names, y = values, fill = Week_lifted)) +
  geom_hline(yintercept = 0, color = "grey", linetype = 2, size = 0.8) +
  geom_point(aes(color = Week_lifted), position = position_jitterdodge(jitter.width = 0.2), alpha = 0.4) +
  geom_boxplot(outliers = FALSE, alpha = 0.4) +
  stat_summary(aes(color = Week_lifted), fun.y="mean", shape=23, position = position_jitterdodge(jitter.width = 0)) +
  scale_y_continuous(breaks=seq(-3,6,1), limits = c(-3,6)) +
  scale_x_discrete(labels=c("african_scale" = "Porcentaje\nNegros",
                            "asian_scale" = "Porcentaje\nAsiáticos",
                            "hispanic_scale" = "Porcentaje\nHispanos",
                            "white_scale" = "Porcentaje\nBlancos")) +
  labs(y = "Valores Escalados de la Variable", title = "Distribución de los Estudiantes de Acuerdo a la Raza o Grupo Étnico") +
  theme_tfg
```

```{r}
selectedpopulations <- read_excel("data/selectedpopulations.xlsx", 
    skip = 1)

selectedpopulations[,3:18] <- apply(selectedpopulations[,3:18], 2, function(x){as.numeric(str_remove(x,","))})
glimpse(selectedpopulations)

selectedpopulations <- selectedpopulations %>% 
  select(`District Code`, `English Language Learner %`, `Students With Disabilities %`, `Low Income %`)

selectedpopulations <- selectedpopulations %>% inner_join(selected_districts %>% filter(Week_lifted != -1) %>% select(Code,Week_lifted), by = c("District Code" = "Code"))

glimpse(selectedpopulations)
```

```{r}
selectedpopulations$lis_scale <- scale(selectedpopulations$`Low Income %`)[,1]
selectedpopulations$sd_scale <- scale(selectedpopulations$`Students With Disabilities %`)[,1]
selectedpopulations$ell_scale <- scale(selectedpopulations$`English Language Learner %`)[,1]
```

```{r}
#| warning: false
selectedpopulations <- selectedpopulations %>% 
  select(`District Code`,Week_lifted,lis_scale,sd_scale,ell_scale)

selectedpopulations %>% 
  pivot_longer(3:5,names_to = "names",values_to = "values") %>%
  ggplot(aes(x = names, y = values, fill = Week_lifted)) +
  geom_hline(yintercept = 0, color = "grey", linetype = 2, size = 0.8) +
  geom_point(aes(color = Week_lifted), position = position_jitterdodge(jitter.width = 0.2), alpha = 0.4) +
  geom_boxplot(outliers = FALSE, alpha = 0.4) +
  stat_summary(aes(color = Week_lifted), fun.y="mean", shape=23, position = position_jitterdodge(jitter.width = 0))+
  scale_y_continuous(breaks=seq(-2,4,1), limits = c(-2,4.5)) +
  scale_x_discrete(limits = c("lis_scale","sd_scale","ell_scale"),
                   labels=c("lis_scale" = "Porcentaje de\nEstudiantes con\nBajos Ingresos",
                            "sd_scale" = "Porcentaje de\nEstudiantes con\n Discapacidad",
                            "ell_scale" = "Porcentaje de\nEstudiantes ELL")) +
  labs(y = "Valores Escalados de la Variable", title = "Distribución de los Estudiantes en Poblaciones Seleccionadas por DESE") +
  theme_tfg
```

```{r}
staffracegender <- read_excel("data/staffracegender.xlsx", 
    skip = 1)

staffracegender[,3:12] <- apply(staffracegender[,3:12], 2, function(x){as.numeric(str_remove(x,","))})
glimpse(staffracegender)

staffracegender <- staffracegender %>% 
  select(`District/School Code`, `African American (%)`, `Asian (%)`, `Hispanic (%)`, `White (%)`)

staffracegender <- staffracegender %>% inner_join(selected_districts %>% filter(Week_lifted != -1) %>% select(Code,Week_lifted), by = c("District/School Code" = "Code"))

glimpse(staffracegender)
```

```{r}
staffracegender$african_scale <- scale(staffracegender$`African American (%)`)[,1]
staffracegender$asian_scale <- scale(staffracegender$`Asian (%)`)[,1]
staffracegender$hispanic_scale <- scale(staffracegender$`Hispanic (%)`)[,1]
staffracegender$white_scale <- scale(staffracegender$`White (%)`)[,1]

staffracegender <- staffracegender %>% 
  select(`District/School Code`,Week_lifted,african_scale,asian_scale,hispanic_scale,white_scale)

staffracegender %>% 
  pivot_longer(3:6,names_to = "names",values_to = "values") %>%
  ggplot(aes(x = names, y = values, fill = Week_lifted)) +
  geom_hline(yintercept = 0, color = "grey", linetype = 2, size = 0.8) +
  geom_point(aes(color = Week_lifted), position = position_jitterdodge(jitter.width = 0.2), alpha = 0.4) +
  geom_boxplot(outliers = FALSE, alpha = 0.4) +
  stat_summary(aes(color = Week_lifted), fun.y="mean", shape=23, position = position_jitterdodge(jitter.width = 0)) +
  scale_y_continuous(breaks=seq(-5,7,1), limits = c(-5,7)) +
  scale_x_discrete(labels=c("african_scale" = "Porcentaje\nNegros",
                            "asian_scale" = "Porcentaje\nAsiáticos",
                            "hispanic_scale" = "Porcentaje\nHispanos",
                            "white_scale" = "Porcentaje\nBlancos")) +
  labs(y = "Valores Escalados de la Variable", title = "Distribución del Staff de Acuerdo a la Raza o Grupo Étnico") +
  theme_tfg
```

